# 现金流量表问题

提问人：xuxcpa 时间：2019-08-01 12:07:18
购买商品、接受劳务支付的现金--
本项目反映企业购买材料、商品、接受劳务实际支付的现金-----按这字面上是不管主营业务成本还是管理费用中的，如接受劳务--请四大做个咨询，这不是的吗？办公性购进的不是商品吗？----我看讲义上是不包括期间费用中的，难道是为了与 “销售商品、提供劳务收到的现金” 项目金额可比吗？请版主释疑！

回答人：chenyiwei
两种理解都可以，但习惯上认为该项目对应于利润表中已计入（或将要计入）销售成本的现金支出。这也只是一个习惯，保持一贯性即可。